【裁判字號】    98,上易,355
【裁判日期】    980430
【裁判案由】    違反家庭暴力防治法等
【裁判全文】
臺灣高等法院臺中分院刑事判決         98年度上易字第355號
上  訴  人  臺灣彰化地方法院檢察署檢察官
上  訴  人
即  被  告  乙○○
上列上訴人因被告違反家庭暴力防治法等案件，不服臺灣彰化地
方法院97年度易字第868號，中華民國97年12月10日第一審判決
（起訴案號：臺灣彰化地方法院檢察署97年度偵字第1320號），
提起上訴，本院判決如下：
    主      文
上訴駁回。
    事      實
一、乙○○前因竊盜及偽造文書等案件，經臺灣彰化地方法院於
    民國96年1月31日，以96年度訴字第43號各判處有期徒刑3月
    、3月，應執行有期徒刑5月確定；又因偽造文書案件，經臺
    灣彰化地方法院於96年3月28日，以96年度簡字第96號各判
    處有期徒刑4月、4月，應執行有期徒刑6月確定，嗣上開四
    罪，復經臺灣彰化地方法院於96年7月16日，以96年度聲減
    字第1071號裁定減刑，並定其應執行之刑為有期徒刑5月又
    15日確定，於96年11月1日縮刑期滿執行完畢。乙○○與丙○○係兄弟關係，彼此間具有家庭暴力防治法第3條第4款所
    定之家庭成員關係，因感情長期不睦，迭起爭執；詎乙○○
    於97年1月1日上午5時許，先持玻璃瓶打破丙○○位於彰化
    縣福興鄉社尾村浮景巷13之3號住處客廳落地窗之玻璃（毀
    損部分，業經撤回告訴），雙方遂發生口角爭執，乙○○竟
    基於恐嚇他人生命安全之故意，向丙○○恫稱：「要殺死你
    」等語，以此加害生命之言詞，致丙○○因此心生畏懼而危
    害於安全。
二、案經丙○○訴由彰化縣警察局鹿港分局報請臺灣彰化地方法
    院檢察署檢察官偵查起訴。
    理  由
壹、證據能力部分：
一、按被告以外之人於偵查中向檢察官所為陳述，除顯有不可信
    之情況者外，得為證據，刑事訴訟法第 159條之1第2項定有
    明文。偵查中對被告以外之人（包括證人、鑑定人、告訴人
    、被害人及共同被告等）所為之偵查筆錄，或被告以外之人
    向檢察官所提之書面陳述，性質上均屬傳聞證據。惟現階段
    刑事訴訟法規定檢察官代表國家偵查犯罪、實施公訴，依法
    有訊問被告、證人及鑑定人之權，證人、鑑定人且須具結，
    而實務運作時，檢察官偵查中向被告以外之人所取得之陳述
    ，原則上均能遵守法律規定，不致違法取供，其可信度極高
    ，職是，被告以外之人前於偵查中已具結而為證述，除反對
    該項供述得具有證據能力之一方，已釋明「顯有不可信之情
    況」之理由外，不宜以該證人未能於審判中接受他造之反對
    詰問為由，即遽指該證人於偵查中之陳述不具證據能力。本
    案證人丙○○、丁○○○於檢察官偵查中所為之陳述，被告
    未曾提及檢察官在偵查時有不法取供之情形，依上說明，渠
    等於偵查中之證言自均具有證據能力。
二、次按，被告以外之人於審判外之言詞或書面陳述，除法律有
    規定者外，不得作為證據，刑事訴訟法第159條第1項定有明
    文。證人丙○○、丁○○○於警詢所為之陳述，依首揭法條
    規定，原則上亦無證據能力。然被告以外之人於審判外之陳
    述，雖不符刑事訴訟法第 159條之1至之4之規定，而經當事
    人於審判程序同意作為證據，法院審酌該言詞陳述或書面陳
    述作成時之情況，認為適當者，亦得為證據，此刑事訴訟法
    第159條之5亦定有明文。本件被告於本院準備程序訊問時對
    證據能力並未爭執，且至本院言詞辯論終結前，就證人丙○○、丁○○○言詞與書面陳述之證據能力亦未表示異議。再
    前開證人丙○○、丁○○○之陳述，亦未經被告主張有何非
    出於自由意志之情形，是本件認為容許渠等陳述之證據能力
    ，亦無不當，應依刑事訴訟法第159條之5之規定，認前開證
    人之證述具有證據能力。
貳、有罪部分
一、訊據上訴人即被告乙○○固坦承確有於上開時、地，持玻璃
    瓶砸破丙○○住處落地窗之玻璃等情，惟矢口否認有何恐嚇
    安全之犯行，辯稱：伊沒有說要殺死丙○○，伊從頭到尾沒
    有要加害他，伊沒有恐嚇云云。經查：
  (一)上開犯罪事實，業據證人即被害人丙○○於檢察官偵查中及
    原審審理時均證述綦詳，核與證人即被告母親丁○○○於偵
    查中之證述相符；並有現場照片及錄影監視器翻拍照片在卷
    可稽。
  (二)被告雖以前揭情詞置辯，惟被告於上開時、地涉犯恐嚇犯行
    遭檢察官提起公訴，被害人丙○○及其母親丁○○○尚分別
    就被告辱罵丁○○○「幹你娘」、以剪刀刺傷丙○○、以玻
    璃瓶砸破渠等住處之落地窗，以及違反不得騷擾丁○○○之
    通常保護令部分（均詳後述），均以告訴人之身分提出告訴
    後，復均經檢察官提起公訴，有起訴書附卷可稽；然於原審
    97年11月26日審判期日，告訴人丙○○當庭撤回毀損及傷害
    罪，告訴人丁○○○則以書狀撤回毀損及公然侮辱罪，均有
    刑事撤回告訴狀及審判筆錄在卷為憑（見原審卷第80頁反面
    、第90、91頁）；是以，倘證人丙○○、丁○○○確係有意
    捏造事實、設詞構陷被告，何以於本件第一審言詞辯論終結
    前撤回上開告訴？渠等既已多次因聲請保護令與違反保護令
    之案件，反覆對簿公堂，如欲以刑罰繩之，又何須手下留情
    ？顯見上開二位證人顧及渠等與被告實為血緣至親，不忍繼
    續以訴訟相逼、以刑相加，故就本件全部業經起訴之告訴乃
    論之罪，均於原審上開審判期日當庭撤回，本件之恐嚇危害
    安全罪僅因非屬告訴乃論之罪，否則應亦在告訴人撤回告訴
    之案件之列，洵堪認定。從而，證人丙○○、丁○○○前於
    檢察官偵查中均明確具結證述，渠等皆有聽到被告有對著丙○○說：「要殺死你」等語，及證人丙○○於原審上開審判
    期日具狀撤回上開罪名，顯已對於被告所為表示不願追究之
    意之後，仍以證人身分證述：「被告是先恐嚇我，被告說要
    殺死我之類的話。」等語（見原審卷第82頁），足認，渠等
    實無為任何虛偽證述之動機與目的，渠等上開之證詞自均堪
    信為真實。
  (三)綜上所述，被告所辯實屬臨訟卸責之詞，均難採信，本案事
    證明確，被告犯行至可認定，應依法論科。
二、核被告所為，係犯刑法第 305條之恐嚇罪。又被告乙○○係
    被害人丙○○之兄長，渠等間具有家庭暴力防治法第3條第4
    款所定之家庭成員關係，被告故意對被害人實施恐嚇行為，
    屬同法第2條第2款之家庭暴力罪。又被告前因竊盜及偽造文
    書等案件，經臺灣彰化地方法院於 96年1月31日，以96年度
    訴字第43號各判處有期徒刑3月、3月，應執行有期徒刑5月
    確定；又因偽造文書案件，經臺灣彰化地方法院於96年3月
    28日，以96年度簡字第96號各判處有期徒刑4月、4月，應執
    行有期徒刑6月確定，嗣上開四罪，復經臺灣彰化地方法院
    於96年7月16日，以96年度聲減字第1071號裁定減刑，並定
    其應執行之刑為有期徒刑5月又15日確定，於96年11月1日縮
    刑期滿執行完畢等情，亦有臺灣高等法院被告前案紀錄表、
    臺灣彰化地方法院檢察署刑案資料查註紀錄表在卷可按，其
    於有期徒刑執行完畢後5年內，故意再犯本件有期徒刑以上
    之罪，為累犯，應依刑法第47條第1項之規定，加重其刑。
    原審以被告所犯家庭暴力恐嚇罪部分犯罪事證明確，依據刑
    法第305條、第47條第1項（原判決於據上論斷欄漏未引用）
    規定予以論罪，並審酌被告枉顧親情，竟出言恐嚇至親胞弟
    ，其犯行自屬可議，且犯後未見悔意等一切情狀，量處有期
    徒刑5月，並諭知易科罰金之折算標準，核其認事用法均無
    違誤，量刑亦屬妥適。被告上訴空言否認犯罪，為無理由，
    應予駁回。
、無罪部分
一、公訴意旨另以：被告乙○○係丁○○○之子，為家庭暴力防
    治法第3條第3款之家庭成員。又因曾對丁○○○實施家庭暴
    力行為，經丁○○○聲請臺灣彰化地方法院家事法庭於96年
    6月11日以96年度家護字第190號民事通常保護令裁定令乙○○不得對丁○○○實施身體或精神上不法侵害之行為，亦不
    得直接或間接騷擾丁○○○，及應遠離丁○○○位於彰化縣
    福興鄉社尾村浮景巷13之3號住居所至少10公尺，保護令之
    有效期間為1年。詎乙○○猶不知悔改，於97年1月1日上午5
    時10分許，明知上開保護令仍有效存在，竟拒絕遵守該保護
    令，基於違反上開保護令、公然侮辱及毀損之犯意，前往丁○○○位於彰化縣福興鄉社尾村浮景巷13之3號住所門口，
    不特定人得共見共聞之場所，對丁○○○口出「幹你娘」之
    穢語，並持1個保力達B瓶子敲打客廳玻璃，要叫丁○○○開
    門，丁○○○不開門，乙○○即拿該瓶子敲破丁○○○所有
    住處之玻璃，而違反上開保護令裁定，因認被告涉有家庭暴
    力防治法第61條之違反保護令罪嫌云云。
二、按犯罪事實應依證據認定之，無證據不得認定犯罪事實；又
    不能證明被告犯罪或其行為不罰者，應諭知無罪之判決，刑
    事訴訟法第154條第2項第301條第1項分別定有明文。次按
    「犯罪事實應依證據認定之，所謂證據，須適於為被告犯罪
    事實之證明者，始得採為斷罪資料。」、「認定犯罪事實所
    憑之證據，雖不以直接證據為限，間接證據亦包括在內；然
    而無論直接或間接證據，其為訴訟上之證明，須於通常一般
    之人均不致有所懷疑，而得確信其為真實之程度者，始得據
    為有罪之認定」，又認定不利於被告之事實，須依積極證據
    ，苟積極證據不足為不利於被告事實之認定時，即應為有利
    於被告之認定，更不必有何有利之證據，最高法院53年台上
    字第2750號、76年台上字第4986號、30年上字第816號判例
    亦分別著有明文可資參考。尚且，刑事訴訟法第161條已於
    91年2月8日修正公布，其第1項規定：檢察官就被告犯罪事
    實，應負舉證責任，並指出證明之方法。因此，檢察官對於
    起訴之犯罪事實，應負提出證據及說服之實質舉證責任。倘
    其所提出之證據，不足為被告有罪之積極證明，或其指出證
    明之方法，無從說服法院以形成被告有罪之心證，基於無罪
    推定之原則，自應為被告無罪判決之諭知，最高法院92年台
    上字第128號判例明揭此旨。申言之，刑事訴訟制度受「倘
    有懷疑，則從被告之利益為解釋」、「被告應被推定為無罪
    」原則所支配，故得為訴訟上證明者，無論為直接或間接證
    據，須客觀上於吾人一般社會生活經驗均不致有所懷疑，而
    達於確信之程度者，且除認定被告犯罪之外，無從本於同一
    事證為其他有利於被告之合理推斷，始可以之為不利之認定
    ，倘其證明尚未達於確信之程度，而有合理可疑存在時，即
    難據為被告有罪之認定。
三、本件公訴人認被告乙○○涉有違反家庭暴力防治法第61條之
    違反保護令罪嫌，無非係以前揭犯罪事實業據(一)告訴人丁○○○指訴歷歷；並有(二)證人丙○○之證述；(三)臺灣彰化地方
    法院96年度家護字第190號民事通常保護令影本；(四)現場照
    片6張、監視器翻拍照片8張及監視錄影光碟1片，為其論據
    。訊據被告乙○○固不否認於上開時、地，確有騷擾被害人
    丁○○○之事實，惟辯稱：本件核發保護令時，伊在監執行
    並未收到，伊係於97年1月2日才知道有保護令，伊母親1月1
    日沒有跟伊說有保護令的事情等語。經查：
  (一)被害人丁○○○前以被告乙○○為相對人，向臺灣彰化地方
    法院聲請核發通常保護令，經臺灣彰化地方法院於96年6月1
    1日，以96年度家護字第190號核發下列內容之保護令：1.相
    對人不得對下列之人實施身體或精神上不法侵害之行為：被
    害人丁○○○；被害人子女：蔡昭玲；被害人其他家庭成員
    ：（丈夫）蔡水山。2.相對人不得直接或間接對於被害人為
    下列聯絡行為：騷擾、通話。3.相對人應遠離下列場所至少
    10公尺：被害人住居所（地址：彰化縣福興鄉社尾村浮景巷
    13之3號）等情，有上開保護令影本在卷可稽，並經法院依
    職權調取上開卷宗核閱無誤，堪以認定。
  (二)按對於在監所人為送達者，應囑託該監所首長為之，民事訴
    訟法第 130條定有明文；又保護令之程序，除本章別有規定
    外，準用非訟事件法有關規定；非訟事件法未規定者，準用
    民事訴訟法有關規定；民事訴訟法有關送達、期日、期間及
    證據之規定，於非訟事件準用之，家庭暴力防治法第20條、
    非訟事件法第31條亦分別定有明文，是關於保護令之送達自
    應準用民事訴訟法之規定，實無疑義；而被告於96年5月12
    日即已入監服刑，迄96年11月2日始行出監乙節，有臺灣高
    等法院被告前案紀錄表附卷可證，惟臺灣彰化地方法院上開
    保護令核發後竟向被告之戶籍地即彰化縣福興鄉社尾村浮景
    巷13之5號為送達，並因未獲晤本人亦無受領文書之同居人
    或受僱人，而將之寄存於彰化縣警察局鹿港分局福星分駐所
    之事實，亦有臺灣彰化地方法院送達證書回證在卷為憑（見
    臺灣彰化地方法院96年度家護字第190號卷第33頁），顯見
    上開保護令未依民事訴訟法之規定囑託監所首長為送達，其
    送達並未合法，實堪認定。其次，經原審依職權調取上開卷
    宗查知，保護令執行機關彰化縣警察局鹿港分局收受上開保
    護令，於96年6月20日向被害人丁○○○執行保護令時即已
    知悉相對人即本件被告乙○○入監服刑，並函覆臺灣彰化地
    方法院俟其出監後再予執行，嗣後於97年1月2日始將上開保
    護令影本交付予被告等情，有卷附該局96年7月2日鹿警分偵
    字第0960012752號、97年1月7日鹿警分偵字第0970000493號
    函、96年6月20日、97年1月2日保護令執行紀錄表可佐（見
    臺灣彰化地方法院96年度家護字第190號卷第37、38、43、4
    4 頁）；申言之，被告於在監期間，不僅未受上開保護令之
    合法送達，且迄97年1月2日即本件起訴犯罪事實之後，始正
    式由保護令執行機關即彰化縣警察局鹿港分局執行保護令影
    本之交付，顯見在被告於97年1月2日收受上開保護令影本之
    前，並無確切證據足認被告對於保護令之內容，已有完整且
    準確之認知。參以，證人即執行上開保護令之員警林進成於
    原審97年11月26日審理時之證述：「（問：97年1月2日，是
    否有去執行本件保護令事宜？）因為福興分駐所97年1月2日
    移送乙○○違反保護令案件到鹿港分局偵查隊，我們就對乙○○製作保護令執行紀錄表。」、「（問：為何會當場交付
    保護令影本給乙○○？）為了要補強保護令之效力，因為保
    護令核發下來的時候，並沒有對乙○○執行到案。」、「（
    問：有無問被告是否知道本件保護令的內容？）我沒有問他
    。」、「（問：是否曾經將保護令交乙○○親自收受？）保
    護令送達方式，是由家事法庭直接郵寄，當時乙○○的部分
    ，是寄存送達，事後經由查證，乙○○並沒有去警局領。【
    庭呈派出所登記簿，閱後無誤，影印發還】。」等語（見原
    審卷第84頁）；益證，被告於97年1月2日經證人執行保護令
    到案之前，臺灣彰化地方法院從未合法送達前揭通常保護令
    予被告，被告亦自始未曾親見前揭通常保護令之內容，其並
    不知悉該通常保護令之禁止或限制之範圍，應堪認定。
  (三)按家庭暴力防治法第15條第1項雖規定：通常保護令之有效
    期間為一年以下，自核發時起生效。又行為非出於故意或過
    失者，不罰。過失行為之處罰，以有特別規定者為限，刑法
    第12條規定甚明；而家庭暴力防治法關於罰則之規定，並未
    排除刑法第12條之適用，因此，該法第61條所規定之違反保
    護令罪，既無處罰過失行為之特別規定，自必須行為人有犯
    罪之故意始能成罪。又按家庭暴力防治法第61條明定：「違
    反法院依第14條第1項、第16條第3項所為之下列裁定者，為
    本法所稱違反保護令罪，處3年以下有期徒刑、拘役或科或
    併科新臺幣10萬元以下罰金：一、禁止實施家庭暴力。二、
    禁止騷擾、接觸、跟蹤、通話、通信或其他非必要之聯絡行
    為。三、遷出住居所。四、遠離住居所、工作場所、學校或
    其他特定場所。五、完成加害人處遇計畫。」，可知，並非
    所有保護令核發之內容均有違反保護令罪之適用，必限於前
    揭明示之5種類型即分別為家庭暴力防治法第14條第1項第1
    至4款、第10款所定之保護令，其餘依據第5至9款、第11 至
    13款所核發之保護令，無論相對人係出於故意或過失之行為
    而有所違背，均無觸犯違反保護令罪之餘地。是就違反保護
    令罪之構成要件故意而言，自以保護令所欲禁止及限制相對
    人之內容，業已為相對人所知悉，且該內容為上開條文所定
    之5款類型，又須行為人係基於違反保護令之犯意而故意為
    之始足當之；倘相對人對於保護令之內容既未能明確得知，
    初已無法期待其確實遵守保護令之內容，客觀上縱有違反保
    護令之事實存在，難認有違反保護令之犯意可言。
  (四)被告固於原審審理時自承其於96年11月2日出監後，經伊母
    親提起知道伊母親有法院核發之保護令一事。然裁定須經合
    法宣示或送達始生效力，如未經合法宣示或送達，縱保護令
    裁定之當事人由其他途逕知悉保護令之內容，是否可謂該保
    護令即已生效，實至有疑義，如保護令並未合法送達生效，
    應即無違反保護令罪之問題，再觀諸證人丙○○於原審法院
    97 年11月26日審理時之證述：「（問：你們有無跟乙○○
    說你們有保護令的事情？）乙○○知道我母親有聲請保護令
    的事情，但被告是否知道保護令是否已經核發，我不清楚。
    」、「（問：97年1月1日當天，你們有無告訴被告你們有聲
    請保護令的事情？）沒有。」、「（問：97年1月1日之前有
    無跟被告提起過保護令已經核發過的事情？）沒有。」、「
    （問：乙○○在96年11月1日出監後，有無返家居住？）有
    ，是在96年11、12月間有返家居住，在返家居住時間，乙○○都沒有擾亂家人。」、「（問：既然乙○○均沒有擾亂家
    人事情，為何會提出保護令事宜？）我母親平常與乙○○對
    談時，都會提起，且我母親已經聲請過很多次保護令。」、
    「（問：你母親與乙○○說保護令的事情，是如何說的？）
    我母親是跟乙○○說，你在擾亂家人的生活，我就去報警處
    理。」、「（問：你母親有無跟被告說保護令的內容如何？
    ）我聽到的是我母親跟乙○○說不可以進到我母親居住的地
    方，那時候乙○○與我母親是住在隔壁。」、「（問：你母
    親聲請過幾次保護令？）兩、三次。」、「（問：你母親跟
    乙○○說的，是指哪一次保護令？）我不確定。」等語（見
    原審卷第81頁反面至第83頁），是丁○○○自被告出監返家
    與其比鄰而居至案發之時，應未曾對被告出示保護令，亦應
    未曾報警勸阻被告遠離其住居所至少10公尺，則被告對於丁○○○所聲請之保護令業經法院准予核發及保護令之內容，
    僅止於丁○○○、丙○○或其他家屬或親屬間，或出於善意
    提醒或出於嚇阻之言談而有所略知。雖被害人丁○○○於本
    院審理時復指訴：是日被告打破玻璃或罵伊之前，伊有告訴
    被告伊有申請保護令云云，惟證人丁○○○於本院審理時結
    證：「（97年1月1日你如何告訴被告你有申請保護令？）被
    告打破我玻璃的時候，我告訴他我有申請保護令，叫他不要
    打破玻璃。」、「（你有無告訴被告保護令的內容為何？）
    沒有，我只是告訴他我有申請保護令，你不能靠近。」、「
    （有無告訴被告不能靠近的距離？）我有告訴他要離開我十
    公尺以上。不能靠近，不能進到屋內。」（見本院卷第43
    頁），觀之證人丁○○○上開證述，證人丁○○○並未完整
    、準確的告知被告有關保護令之內容，參酌證人丁○○○上
    開告知被告保護令內容之時間、情狀，該保護令中對於被告
    所諭知限制或禁止之行為究竟為何？被告顯然無從明確知悉
    。又徵諸被告迭於原審準備程序及審理時均表明就涉犯違反
    保護令罪之部分予以認罪，其主觀上應無避重就輕或匿詞狡
    飾之必要，其於原審辯稱：伊於96年11月2日第一次出獄後
    ，丁○○○有告訴我，她有聲請保護令，伊不可以進入13之
    3號，沒有再說其他關於保護令的內容等語（見原審卷第83
    頁），即無從認必屬不實，亦與證人丁○○○於本院所證述
    之告知被告之方式、內容相同。是被告對於前揭保護令所欲
    規範及禁止或限制之內容為何，堪認未有明確知悉，此與是
    否知悉有無保護令存在，乃屬二事，自不得僅憑丁○○○平
    日言談間之提及，率爾認定被告對於前揭保護令核發之事項
    已有確切之認知。
  (五)又被告於97年1月1日夜晚9時許，亦有違反保護令之情事，
    前經臺灣彰化地方法院於97年3月5日，以97年度易字第197
    號判處有期徒刑5月確定，斯時被告係於準備程序中自白，
    而以簡式審判審理之等情，業經法院調取上開卷宗核閱無訛
    ；公訴人固認被告前後均一致自白有違反保護令之事，然查
    ，上開案件所援引之書證仍不外彰化縣警察局96年6月20日
    、97年1月2日兩次之保護令執行紀錄表，有該卷附檢察官補
    充理由書及判決書為憑（見臺灣彰化地方法院97年度易字第
    197號卷第21頁、第32頁反面），而此部分，不僅不足以認
    定被告有違反保護令之犯意，反適得以證明被告迄於97年1
    月2日收受上開保護令之影本前，未曾經臺灣彰化地方法院
    合法送達裁定書，被告亦未自執行機關取得任何正式裁定書
    正本，是臺灣彰化地方法院前開97年度易字第197號判決之
    認定，自不拘束本院於本案事實之認定。
四、綜上所述，本件被告客觀上縱有以玻璃瓶打破客廳落地窗，
    或依起訴書所載有出言辱罵丁○○○等行為，然本件檢察官
    既未提出積極證據足證被告主觀上確已明知上開通常保護令
    所載禁止或限制之規範事項，並基於故意違反上開通常保護
    令之犯意而為本件之犯行，被告於本件犯行之前復未曾合法
    收受保護令裁定書，其是否觸犯違反保護令罪，即容有合理
    之懷疑存在，自不得單純以有騷擾之事實存在，遽以上開罪
    責相繩；揆諸首揭說明，既不能證明被告犯罪，即應為被告
    無罪之諭知。原審依據調查之結果，對被告諭知此部分無罪
    之判決，尚無不合，檢察官上訴指摘原判決不當，為無理由
    ，應予駁回。
據上論斷，應依刑事訴訟法第368條，判決如主文。
本案經檢察官甲○○到庭執行職務。
中    華    民    國    98    年     4    月    30    日
            刑事第一庭    審判長法  官  陳  紀  綱
                                法  官  陳  欣  安
                                法  官  姚  勳  昌
以上正本證明與原本無異。
不得上訴。
                                書記官  吳  宗  玲
中    華    民    國    98    年     4    月    30    日
附錄本判決論罪之法條：
中華民國刑法第305條：
以加害生命、身體、自由、名譽、財產之事，恐嚇他人致生危害
於安全者，處2年以下有期徒刑、拘役或3 百元以下罰金。


司法院資訊處製作；財團法人民間司法改革基金會備份。
